【裁判字號】    92,再抗,18
【裁判日期】    921209
【裁判案由】    發還擔保金
【裁判全文】
臺灣高等法院臺南分院民事裁定  九十二年度再抗字第一八號    Ｋ
      聲  請  人  乙      ○
      相  對  人  甲  ○  ○
右當事人間請求返還擔保金事件，對於中華民國九十二年十月三日本院所為裁定（九
十二年度再抗字第十五號），聲請再審，本院裁定如左：
      主    文
再審之聲請駁回。
聲請訴訟費用由再審聲請人負擔。
      理    由
一、聲請人聲請再審意旨略以：(一)查九十二年八月二十八日接奉原審法院九十二年聲
    再字第二號民事裁定，將本件移送臺灣高等法院臺南分院，現正審理中，為請求
    將同一事實之臺灣高等法院臺南分院九十二年度再抗字第十五號裁定駁回事件合
    併裁判，認有違背法令程度在案，而本案刑事有改判決必要理由為「發現遵守不
    變期間之新證據及新事實」。(二)法官明知甲○○所提出之新台幣（下同）二十萬
    元是為了相關之民事賠償責任六十萬元之範圍，而相對人不當得利共計八十七萬
    八千六百七十三元。(三)歷審法官不當返還該擔保金，係共同觸犯刑法第一百二十
    二條之罪刑。本案應受免訴而不受理，為未經確定之裁定，聲請人發現新事證且
    知悉在後，據此證明應認本件依法通知開庭重新再審為有理由，為此請求重新改
    判相對人為非法，其提供之二十萬元擔保金，應賠償予聲請人之損失云云。
二、按再審之訴，法院認無再審理由，判決駁回後，不得以同一事由，對於原確定判
    決或駁回再審之訴之確定判決，更行提起再審之訴。民事訴訟法第四百九十八條
    之一定有明文，此於對確定裁定聲請再審程序，亦準用之，同法第五百零七條規
    定甚明。
三、經查：聲請人就原確定裁定准相對人領回擔保金之裁定，一再指摘，認歷審法官
    違背法令，不當返還相對人所提供之擔保金，造成聲請人之損害，並主張本院前
    程序未准其再審之聲請，係違背刑法第一百二十二條第一項、第二項之規定云云
    ，自始本件確定裁定有民事訴訟法第四百九十六條所定得提起再審之理由，提出
    具體之說明及事由，其聲請再審，於法不合。又聲請人僅空言發現相當不變期間
    之新證據及新事實，然其所列舉之各項證據，並非表明原確定裁定確有合於法定
    再審事由之證據；本件聲請人聲請再審，既經本院不合「發現新事實及新証據」
    事由，認其未合法表明原確定裁定有何法定再審事由而駁回其聲請，茲聲請人再
    以同一事由，對於本院前開裁定聲請再審，，於法不合，應予駁回。
四、據上論結，本件再審之聲請為不合法，依民事訴訟法第五百零七條、第五百零二
    條、第九十五條、第七十八條，裁定如主文。
中      華      民      國    九十二    年     十二     月      九      日
                                    臺灣高等法院臺南分院民事第一庭
~B1審判長法官  王    惠    一
~B2      法官  張    世    展
~B3      法官  吳    上    康
右為正本係照原本作成。
不得抗告。
中      華      民      國    九十二    年     十二     月      十      日
~B法院書記官  易    慧    玲


司法院資訊處製作；財團法人民間司法改革基金會備份。
